Quality Analysis of White Wine by Louis
========================================================

```{r echo=FALSE, message=FALSE, warning=FALSE, packages}
# Citation Request:
#  This dataset is public available for research. The details are described
#  in [Cortez et al., 2009]. 
#  Please include this citation if you plan to use this database:

#  P. Cortez, A. Cerdeira, F. Almeida, T. Matos and J. Reis. 
#  Modeling wine preferences by data mining from physicochemical properties.
#  In Decision Support Systems, Elsevier, 47(4):547-553. ISSN: 0167-9236.

#  Available at: [@Elsevier] http://dx.doi.org/10.1016/j.dss.2009.05.016
#                [Pre-press (pdf)] http://www3.dsi.uminho.pt/pcortez/winequality09.pdf
#                [bib] http://www3.dsi.uminho.pt/pcortez/dss09.bib


# 加载最终使用的所有组件

library(ggplot2)
library(GGally)
library(corrplot)
library(PerformanceAnalytics)
library(dplyr)
library(RColorBrewer)

```

```{r echo=FALSE, Load_the_Data}
# 加载数据
wqw <- read.csv("wineQualityWhites.csv")
```

本报告探讨了一个包含4898条记录白葡萄酒物理化学特性和质量的数据。 

# 单变量绘图选择
```{r echo=FALSE, Check_Data_Univariate_Plots}
# 查看检查数据特征
dim(wqw)

head(wqw)

str(wqw)

summary(wqw)
```

我们的数据集由13个变量组成，具有近4898个观测值。

```{r echo=FALSE, message=FALSE, warning=FALSE, Quality_Univariate_Plots}
qplot(x = quality, ylab = "count", data = wqw)

qplot(x = quality, ylab = "count",
      binwidth = 0.5, data = wqw) +
  scale_x_continuous(breaks = seq(3, 9, 1))

table(wqw$quality)
```

葡萄酒质量评为0（非常差）到10（非常优秀），质量属性数据呈现正态分布，
大部分酒的质量在5分到7分之间，这批被测试的酒大部分在中等质量水平。
哪些属性与酒的质量有关呢？它们的关系分别是什么样的呢？

再看一下其他属性的分布情况

```{r echo=FALSE, Fixed.acidity_Univariate_Plots}
qplot(x = fixed.acidity, ylab = "count", binwidth = 0.1,
      data = wqw)
summary(wqw$fixed.acidity)
table(wqw$fixed.acidity)
```

大多数白葡萄酒的固定酸度在6—8g/dm^3，最小值是3.8，最大值是14.2。
在9g后面有少量的高酸度值，超过9g的固定酸度白葡萄酒的质量是什么情况呢？

```{r echo=FALSE, fixed.acidity_greater_9_Univariate_Plots}
qplot(x = quality,  ylab = "count", binwidth = 0.5,
      data = subset(wqw, fixed.acidity > 9)) +
  ggtitle("quality of fixed.acidity > 9")
```

低于等于9g的固定酸度白葡萄酒的质量是什么情况呢？

```{r echo=FALSE, fixed.acidity_less_9_Univariate_Plots}
qplot(x = quality, ylab = "count", binwidth = 0.5,
      data = subset(wqw, fixed.acidity <= 9)) +
  ggtitle("quality of fixed.acidity <= 9")
```

从图上看，显然超过9g的固定酸度白葡萄酒的质量偏差。

```{r echo=FALSE, volatile.acidity_Univariate_Plots}
qplot(x = volatile.acidity, ylab = "count", binwidth = 0.01,
      data = wqw) +
  scale_x_continuous(breaks = seq(0.08, 1.1, 0.1))
summary(wqw$volatile.acidity)
table(wqw$volatile.acidity)
```

葡萄酒中醋酸的含量过高会导致令人不愉快的醋味。挥发性酸度分布偏向左边，
大多数白葡萄酒的挥发性酸度低于0.38g/dm^3。
猜测大于0.38g/dm^3含量的葡萄酒质量会比较差。

```{r echo=FALSE, citric.acid_Univariate_Plots}
qplot(x = citric.acid, ylab = "count", binwidth = 0.01,
      data = wqw)

# 在0.5左右有一个高点，调小宽度范围查看

qplot(x = citric.acid, ylab = "count", binwidth = 0.001,
      data = wqw)
summary(wqw$citric.acid)
table(wqw$citric.acid)
```

柠檬酸可以增加葡萄酒的“新鲜度”和风味，猜测柠檬酸和质量有正向的关系。
柠檬酸分布偏向左边，大多数白葡萄酒的柠檬酸低于0.5g/dm^3。

```{r echo=FALSE, residual.sugar_Univariate_Plots}
qplot(x = residual.sugar, ylab = "count", binwidth = 0.5,
      data = wqw)

# 残糖分布右边有长尾数据，对X轴进行对数转换，更好地了解残糖分布

qplot(x = residual.sugar, ylab = "count", binwidth = 0.01,
      data = wqw) +
  scale_x_log10()
summary(wqw$residual.sugar)
table(wqw$residual.sugar)

wqw$residual.sugar[wqw$residual.sugar < 1 | wqw$residual.sugar > 45] <- 6.391
```

残糖分布右边有长尾数据，对X轴进行对数转换，更好地了解残糖分布。
转换后的残糖呈双峰分布，左边的峰落差变化大于右边的峰，右边峰数据分布的更均匀。
残糖是发酵停止后剩余的糖量，很少能找到残糖含量低于1克/升的葡萄酒和
超过45克/升的葡萄酒，超过45克/升的葡萄酒被认为是甜的。
所以认为数据中低于1克/升和超过45克/升的葡萄酒数据为异常值，设置为平均值6.391

```{r echo=FALSE, chlorides_Univariate_Plots}
qplot(x = chlorides, ylab = "count", binwidth = 0.001,
      data = wqw)
summary(wqw$chlorides)
table(wqw$chlorides)
```

氯化物分布偏左，大多数白葡萄酒的氯化物含量小于0.1g/dm^3

```{r echo=FALSE, free.sulfur.dioxide_Univariate_Plots}
qplot(x = free.sulfur.dioxide, ylab = "count", binwidth = 1,
      data = wqw)
summary(wqw$free.sulfur.dioxide)
table(wqw$free.sulfur.dioxide)
```

游离二氧化硫可以防止微生物的生长和葡萄酒的氧化，可以保证葡萄酒不变质。
但含量过高有可能会影响酒的口感。
游离二氧化硫分布偏左，大多数白葡萄酒的游离二氧化硫含量小于60mg/dm^3

```{r echo=FALSE, total.sulfur.dioxide_Univariate_Plots}
qplot(x = total.sulfur.dioxide, ylab = "count", binwidth = 5,
      data = wqw)
```

总二氧化硫呈正太分布，大多数总二氧化硫含量分布在100-200mg/dm^3。
总二氧化硫：游离和结合形式的SO 2的量; 在低浓度下，SO2在葡萄酒中几乎检测不到，
但在游离SO2浓度超过50ppm时，SO2在酒的鼻子和味道中变得明显。显然SO2浓度过高时
会影响葡萄酒的气味。

```{r echo=FALSE, density_Univariate_Plots}
qplot(x = density, ylab = "count", binwidth = 0.0001,
      data = wqw)
```

密度分布偏左，大多数白葡萄酒的密度小于1g/cm^3。

```{r echo=FALSE, pH_Univariate_Plots}
qplot(x = pH, ylab = "count", binwidth = 0.01,
      data = wqw)
```

PH呈正太分布，大多数PH分布在3.0-3.3。

```{r echo=FALSE, sulphates_Univariate_Plots}
qplot(x = sulphates, ylab = "count", binwidth = 0.005,
      data = wqw)
```

硫酸盐呈正太分布，大多数硫酸盐含量分布在0.4-0.6g/dm^3。

```{r echo=FALSE, alcohol_Univariate_Plots}
qplot(x = alcohol, ylab = "count", binwidth = 0.05,
      data = wqw)
summary(wqw$alcohol)
table(wqw$alcohol)
```

酒精分布偏右，大多数白葡萄酒的酒精含量小于13%。
白葡萄酒的11个物理和化学属性所有观测值近乎都可以呈正太分布。
我猜测，酸度，柠檬酸，二氧化硫和残糖这些属性可能影响白葡萄酒的质量，
可能和葡萄酒的质量存在很强的关系。


# 单变量分析

### 你的数据集结构是什么？
数据集中有4898条记录，12个特特征（固定酸度，挥发性酸度，柠檬酸，残糖，氯化物，
游离二氧化硫，总二氧化硫，密度，pH，硫酸盐，酒精和质量）。

属性描述：

输入变量（基于物理化学测试）：

- 1  固定酸度fixed.acidity：大多数与葡萄酒有关的酸或固定或非挥发性（不易蒸发）
- 2  挥发性酸度volatile.acidity：葡萄酒中醋酸的含量过高会导致令人不愉快的醋味
- 3  柠檬酸citric.acid：少量发现，柠檬酸可以增加葡萄酒的“新鲜度”和风味
- 4  残糖residual.sugar：发酵停止后剩余的糖量，很少能找到低于1克/升的葡萄酒和
     超过45的葡萄酒克/升被认为是甜的
- 5  氯化物chlorides：葡萄酒中盐的含量
- 6  游离二氧化硫free.sulfur.dioxide：游离形式的二氧化硫在分子SO2（作为溶解气体）和
     亚硫酸氢根离子之间存在平衡; 它可以防止微生物的生长和葡萄酒的氧化
- 7  总二氧化硫total.sulfur.dioxide：游离和结合形式的SO2的量;在低浓度下，
     SO2在葡萄酒中几乎检测不到，但在游离SO2浓度超过50ppm时，
     SO2在酒的鼻子和味道中变得明显
- 8  密度density：酒精的密度接近水的密度，密度取决于酒精的百分比和糖含量
- 9  pH：描述葡萄酒的酸度或碱度如何从0（非常酸性）到14（非常碱性）; 
     大多数葡萄酒在pH值为
- 10 硫酸盐sulphates：一种葡萄酒添加剂，可以促进二氧化硫气体（SO2）水平，
     作为抗菌剂和抗氧化剂
- 11 酒精alcohol：葡萄酒的酒精含量百分比

输出变量（基于感官数据）：

- 12 质量quality（0到10之间的分数）

其他观察：

- 大部分酒的质量在5分到7分之间，这批被测试的酒大部分在中等质量水平
- 大多数白葡萄酒的固定酸度在6—8g/dm^3，超过9g的固定酸度白葡萄酒的质量偏差
- 大多数白葡萄酒的挥发性酸度低于0.38g/dm^3。猜测大于0.38g/dm^3含量的葡萄酒
  质量会比较差。
- 柠檬酸分布偏向左边，大多数白葡萄酒的柠檬酸低于0.5g/dm^3

### 你的数据集内感兴趣的主要特性有哪些？
专家们根据个人感受对这些酒做了评分，0 ~ 10分非常糟糕到非常优秀。
是一些什么成分决定了专家给出的评分呢？
像酸度，残糖，氯化物这些成分决定了酒的味道，抗氧化剂和柠檬酸决定了酒的品质。
二氧化硫既能防止微生物生长保证酒的品质，但在浓度含量过高时又会有难闻的气味，
所以二氧化硫与酒的品质的关系可能负相关。

### 你认为数据集内哪些其他特征可以帮助你探索兴趣特点？
质量，酸度，残糖，氯化物，抗氧化剂，SO2和柠檬酸这些特征应该可以让我发现他们
之间的关系。

### 根据数据集内已有变量，你是否创建了任何新变量？
没有创建新变量。

### 在已经探究的特性中，是否存在任何异常分布？你是否对数据进行一些操作，如清洁、调整或改变数据的形式？如果是，你为什么会这样做？
在查看残糖的分布时，发现有部分数据残糖含量小于1克/升，还有部分大于45克/升。 残糖是发酵停止后剩余的糖量，很少能找到低于1克/升的葡萄酒和
超过45克/升的葡萄酒，超过45克/升的葡萄酒被认为是甜的。
所以认为数据中低于1克/升和超过45克/升的葡萄酒数据为异常值，设置为平均值6.391




# 双变量绘图选择

### 葡萄酒成分之间的相关系数
```{r echo=FALSE, Correlation_Bivariate_Plots}
wqw.noX <- subset(wqw, select = -X)

cor_matr <- cor(wqw.noX)

corrplot(cor_matr, type="lower", order="hclust", tl.col="black", tl.srt=45)
```

葡萄酒的质量quality和酒精度alcohol有很强的正相关性，质量quality与密度dencity有
较强的负相关性，而酒精alcohol和密度dencity有更强的负相关。由于酒的密度取决于
酒精的百分比和糖含量，密度越大酒精含量越小，酒的质量越差。
酒精和氯化物，残糖，密度，游离二氧化硫和总二氧化硫也都有较强负相关性。
此外，相关性明显的还有PH和固定酸度，残糖和密度，残糖和总二氧化硫，密度和总二氧化硫，
游离二氧化硫和总二氧化硫。

### 图表形式展现葡萄酒成分之间的相关性
```{r echo=FALSE, chart.Correlation_Bivariate_Plots}
chart.Correlation(wqw.noX,histogram = TRUE,pch=19)

```

从图表来看，alcohol，volatile.acidity，chlorides，density，total.sulfur.dioxide
和quality有较强的相关性，接下来我要仔细研究和quality有关的这些特征。

### alcohol和quality之间的相关性
```{r echo=FALSE, quality_alcohol_Bivariate_Plots}
# 转换quality为factor类型，boxplot需要分类变量
wqw.noX$quality <- factor(wqw.noX$quality)

wqw.noX.by_quality <- wqw.noX %>%
  group_by(quality) %>%
  summarise(mean_alcohol = mean(alcohol),
            median_alcohol = median(alcohol),
            mean_volatile.acidity = mean(volatile.acidity),
            median_volatile.acidity = median(volatile.acidity),
            mean_chlorides = mean(chlorides),
            median_chlorides = median(chlorides),
            mean_density = mean(density),
            median_density = median(density),
            mean_total.sulfur.dioxide = mean(total.sulfur.dioxide),
            median_total.sulfur.dioxide = median(total.sulfur.dioxide),
            n = n())

head(wqw.noX.by_quality)

# geom_line需要数字变量
wqw.noX.by_quality$quality <- as.integer(wqw.noX.by_quality$quality)

# alcohol和quality之间的相关性分布

ggplot(data = wqw.noX, aes(x = quality, y = alcohol)) +
  geom_boxplot(aes(fill=quality, color = I('blue'))) +
  stat_summary(fun.y = mean, geom = 'point', shape = 4, color = "red") +
  geom_line(data = wqw.noX.by_quality, aes(quality, mean_alcohol),
            size = 1, color = 'red', linetype='dotted')

by(wqw.noX$alcohol, wqw.noX$quality, summary)

with(wqw, cor.test(x = quality, y = alcohol, method = 'pearson'))
```

alcohol和quality之间有较强的正相关性，在quality（3-5）时，alcohol的平均含量有所下降，
之后是跟随alcohol升高quality也升高。我怀疑quality（3-5）这个区间的酒，
除了alcohol还有其它成分影响了它的quality。质量较好的酒大部分分布在酒精含量较高的部分。
它们的相关系数是0.44.

### volatile.acidity和quality之间的相关性分布
```{r echo=FALSE, quality_volatile.acidity_Bivariate_Plots}
ggplot(data = wqw.noX, aes(x = quality, y = volatile.acidity)) +
  geom_boxplot(aes(fill=quality, color = I('blue'))) +
  stat_summary(fun.y = mean, geom = 'point', shape = 4, color = "red") +
  geom_line(data = wqw.noX.by_quality, aes(quality, mean_volatile.acidity),
            size = 1, color = 'red', linetype='dotted')

by(wqw.noX$volatile.acidity, wqw.noX$quality, summary)

with(wqw, cor.test(x = quality, y = volatile.acidity, method = 'pearson'))
```

葡萄酒中醋酸的含量过高会导致令人不愉快的醋味，volatile.acidity和quality之间
有较弱的负相关性，随着volatile.acidity含量quality呈上升趋势。
它们的相关系数是-0.19.

### chlorides和quality之间的相关性分布
```{r echo=FALSE, quality_chlorides_Bivariate_Plots}
ggplot(data = wqw.noX, aes(x = quality, y = chlorides)) +
  geom_boxplot(aes(fill=quality, color = I('blue'))) +
  stat_summary(fun.y = mean, geom = 'point', shape = 4, color = "red") +
  geom_line(data = wqw.noX.by_quality, aes(quality, mean_chlorides),
            size = 1, color = 'red', linetype='dotted')

by(wqw.noX$chlorides, wqw.noX$quality, summary)

with(wqw, cor.test(x = quality, y = chlorides, method = 'pearson'))
```

chlorides和quality之间有较弱的负相关性，随着chlorides含量减少quality呈上升趋势。
它们的相关系数是-0.21.


### density和quality之间的相关性分布
```{r echo=FALSE, quality_density_Bivariate_Plots}
ggplot(data = wqw.noX, aes(x = quality, y = density)) +
  geom_boxplot(aes(fill=quality, color = I('blue'))) +
  stat_summary(fun.y = mean, geom = 'point', shape = 4, color = "red") +
  geom_line(data = wqw.noX.by_quality, aes(quality, mean_density),
            size = 1, color = 'red', linetype='dotted')

by(wqw.noX$density, wqw.noX$quality, summary)

with(wqw, cor.test(x = quality, y = density, method = 'pearson'))
```

density和quality之间有明显的负相关性，随着density减少quality呈上升趋势。
密度减少，酒精含量增加，增加酒的质量。
它们的相关系数是-0.31.

### total.sulfur.dioxide和quality之间的相关性分布
```{r echo=FALSE, quality_total.sulfur.dioxide_Bivariate_Plots}
ggplot(data = wqw.noX, aes(x = quality, y = total.sulfur.dioxide)) +
  geom_boxplot(aes(fill=quality, color = I('blue'))) +
  stat_summary(fun.y = mean, geom = 'point', shape = 4, color = "red") +
  geom_line(data = wqw.noX.by_quality, aes(quality, mean_total.sulfur.dioxide),
            size = 1, color = 'red', linetype='dotted')

by(wqw.noX$total.sulfur.dioxide, wqw.noX$quality, summary)

with(wqw, cor.test(x = quality, y = total.sulfur.dioxide, method = 'pearson'))
```

total.sulfur.dioxide和quality之间有明显的负相关性，随着total.sulfur.dioxide
含量减少quality呈上升趋势。
它们的相关系数是-0.17.

除了和质量相关强的成分，我也想看看其它相关性强的成分散点图分布

### PH和固定酸度散点图分布
```{r echo=FALSE, pH_fixed.acidity_Bivariate_Plots}
ggplot(data = wqw.noX, aes(x = pH, y = fixed.acidity)) +
  geom_point(color = I('#F79420'), alpha = 1/5, size = 3,
             position = position_jitter()) +
  geom_smooth(method = 'lm')

```

很明显，pH与固定酸度呈很强的负相关。因为pH的酸性几乎是由固定酸度来体现的。

### 残糖和密度散点图分布
```{r echo=FALSE, residual.sugar_density_Bivariate_Plots}
ggplot(data = wqw.noX, aes(x = residual.sugar, y = density)) +
  geom_point(color = I('#F79420'), alpha = 1/3, size = 3,
             position = position_jitter()) +
  geom_smooth(method = 'lm')

```

残糖和密度分布呈正相关性。残糖越高，酒精含量就会越低，酒的密度越大。

### 残糖和总二氧化硫散点图分布
```{r echo=FALSE, message=FALSE, warning=FALSE, residual.sugar_total.sulfur.dioxide_Bivariate_Plots}
ggplot(data = wqw.noX, aes(x = residual.sugar, y = total.sulfur.dioxide)) +
  geom_point(color = I('#F79420'), alpha = 1/3, size = 3,
             position = position_jitter()) +
  geom_smooth(method = 'lm')

summary(wqw.noX$residual.sugar)

ggplot(data = wqw.noX, aes(x = residual.sugar, y = total.sulfur.dioxide)) +
  geom_point(color = I('#F79420'), alpha = 1/3, size = 3,
             position = position_jitter()) +
  scale_x_continuous(limits = c(0, 25)) +
  geom_smooth(method = 'lm')

```

残糖和总二氧化硫分布呈正相关性。残糖越高，总二氧化硫越大。

### 密度和总二氧化硫散点图分布
```{r echo=FALSE, message=FALSE, warning=FALSE, density_total.sulfur.dioxide_Bivariate_Plots}
ggplot(data = wqw.noX, aes(x = density, y = total.sulfur.dioxide)) +
  geom_point(color = I('#F79420'), alpha = 1/3, size = 3,
             position = position_jitter()) +
  geom_smooth(method = 'lm')

summary(wqw.noX$density)

ggplot(data = wqw.noX, aes(x = density, y = total.sulfur.dioxide)) +
  geom_point(color = I('#F79420'), alpha = 1/3, size = 3,
             position = position_jitter()) +
  scale_x_continuous(limits = c(0.9871, 1.002)) +
  geom_smooth(method = 'lm')

```

密度和总二氧化硫分布呈正相关性。密度集中分布在0.99到1之间。

### 游离二氧化硫和总二氧化硫散点图分布
```{r echo=FALSE, message=FALSE, warning=FALSE, free.sulfur.dioxide_total.sulfur.dioxide_Bivariate_Plots}
ggplot(data = wqw.noX, aes(x = free.sulfur.dioxide, y = total.sulfur.dioxide)) +
  geom_point(color = I('#F79420'), alpha = 1/3, size = 3,
             position = position_jitter()) +
  geom_smooth(method = 'lm')

summary(wqw.noX$free.sulfur.dioxide)

ggplot(data = wqw.noX, aes(x = free.sulfur.dioxide, y = total.sulfur.dioxide)) +
  geom_point(color = I('#F79420'), alpha = 1/3, size = 3,
             position = position_jitter()) +
  scale_x_continuous(limits = c(0, 120)) +
  geom_smooth(method = 'lm')

```

游离二氧化硫和总二氧化硫分布呈正相关性。总二氧化硫包括游离二氧化硫和结合形式的二氧化硫，
所以游离二氧化硫越高，总二氧化硫越高。

###酒精和氯化物散点图分布
```{r echo=FALSE, message=FALSE, warning=FALSE, chlorides_alcohol_Bivariate_Plots}
ggplot(data = wqw.noX, aes(x = chlorides, y = alcohol)) +
  geom_point(color = I('#F79420'), alpha = 1/3, size = 3,
             position = position_jitter()) +
  geom_smooth(method = 'lm')

summary(wqw.noX$chlorides)

ggplot(data = wqw.noX, aes(x = chlorides, y = alcohol)) +
  geom_point(color = I('#F79420'), alpha = 1/3, size = 3,
             position = position_jitter()) +
  scale_x_continuous(limits = c(0, 0.1)) +
  geom_smooth(method = 'lm')

```

氯化物含量大部分分布在0.009到0.1之间，酒精和氯化物分布呈负相关性，
氯化物含量越高，酒精度越低。

###酒精和残糖散点图分布
```{r echo=FALSE, message=FALSE, warning=FALSE, residual.sugar_alcohol_Bivariate_Plots}
ggplot(data = wqw.noX, aes(x = residual.sugar, y = alcohol)) +
  geom_point(color = I('#F79420'), alpha = 1/3, size = 3,
             position = position_jitter()) +
  geom_smooth(method = 'lm')

summary(wqw.noX$residual.sugar)

ggplot(data = wqw.noX, aes(x = residual.sugar, y = alcohol)) +
  geom_point(color = I('#F79420'), alpha = 1/3, size = 3,
             position = position_jitter()) +
  scale_x_continuous(limits = c(0, 20)) +
  geom_smooth(method = 'lm')
```

残糖含量大部分分布在0.6到20之间，酒精和残糖分布呈负相关性，
残糖含量越高，酒精度越低

###酒精和密度散点图分布
```{r echo=FALSE, message=FALSE, warning=FALSE, density_alcohol_Bivariate_Plots}
ggplot(data = wqw.noX, aes(x = density, y = alcohol)) +
  geom_point(color = I('#F79420'), alpha = 1/3, size = 3,
             position = position_jitter()) +
  geom_smooth(method = 'lm')

summary(wqw.noX$density)

ggplot(data = wqw.noX, aes(x = density, y = alcohol)) +
  geom_point(color = I('#F79420'), alpha = 1/3, size = 3,
             position = position_jitter()) +
  scale_x_continuous(limits = c(0.9871, 1.001)) +
  geom_smooth(method = 'lm')
```

密度大部分分布在0.9871到1之间，酒精和密度分布呈负相关性，
密度含量越高，酒精度越低

###酒精和游离二氧化硫散点图分布
```{r echo=FALSE, message=FALSE, warning=FALSE, free.sulfur.dioxide_alcohol_Bivariate_Plots}
ggplot(data = wqw.noX, aes(x = free.sulfur.dioxide, y = alcohol)) +
  geom_point(color = I('#F79420'), alpha = 1/3, size = 3,
             position = position_jitter()) +
  geom_smooth(method = 'lm')

summary(wqw.noX$free.sulfur.dioxide)

ggplot(data = wqw.noX, aes(x = free.sulfur.dioxide, y = alcohol)) +
  geom_point(color = I('#F79420'), alpha = 1/5, size = 3,
             position = position_jitter()) +
  scale_x_continuous(limits = c(0, 100)) +
  geom_smooth(method = 'lm')
```

游离二氧化硫大部分分布在2到75之间，酒精和游离二氧化硫分布呈负相关性，
游离二氧化硫含量越高，酒精度越低

###酒精和总二氧化硫散点图分布
```{r echo=FALSE, message=FALSE, warning=FALSE, total.sulfur.dioxide_alcohol_Bivariate_Plots}
ggplot(data = wqw.noX, aes(x = total.sulfur.dioxide, y = alcohol)) +
  geom_point(color = I('#F79420'), alpha = 1/3, size = 3,
             position = position_jitter()) +
  geom_smooth(method = 'lm')

summary(wqw.noX$total.sulfur.dioxide)

ggplot(data = wqw.noX, aes(x = total.sulfur.dioxide, y = alcohol)) +
  geom_point(color = I('#F79420'), alpha = 1/5, size = 3,
             position = position_jitter()) +
  scale_x_continuous(limits = c(9, 250)) +
  geom_smooth(method = 'lm')
```

总二氧化硫大部分分布在9到250之间，酒精和总二氧化硫分布呈负相关性，
总二氧化硫含量越高，酒精度越低。


# 双变量分析

### 探讨你在这部分探究中观察到的一些关系。这些感兴趣的特性与数据集内其他特性有什么区别？
葡萄酒的质量quality和酒精度alcohol有很强的正相关性，质量quality与密度dencity有
较强的负相关性，而酒精alcohol和密度dencity有更强的负相关。

由于酒的密度取决于酒精的百分比和糖含量，密度越大残唐含量越高，酒精含量越小，酒的质量越差。

酒精和氯化物，残糖，密度，游离二氧化硫和总二氧化硫也有较强负相关性。

alcohol和quality之间有较强的正相关性，在quality（3~5）时，alcohol的平均含量有所下降，
之后是跟随alcohol升高quality也升高。我怀疑quality（3~5）这个区间的酒，
除了alcohol还有其它成分影响了它的quality。质量较好的酒大部分分布在酒精含量较高的部分。
它们的相关系数是0.44.


### 你是否观察到主要特性与其他特性之间的有趣关系？
影响质量的成分还有alcohol，volatile.acidity，chlorides，density和total.sulfur.dioxide
它们和quality都有较强的相关性。

### 你发现最强的关系是什么？
密度和酒精，还有残唐之间有最强的关系，密度与酒精呈现很强的负相关性，密度与残唐
呈现很强的正相关性。密度越大残唐含量越高，酒精含量越小。



# 多变量绘图选择

### Quality by alcohol and Density

```{r echo=FALSE, message=FALSE, warning=FALSE, Quality_by_alcohol_and_Density_Multivariate_Plots}
ggplot(data = wqw.noX, aes(x = density, y = alcohol)) +
  geom_point(aes(color = quality), alpha = 0.5, size = 2) +
  scale_color_brewer(type = 'qual',
    guide = guide_legend(title = 'Quality', reverse = T,
    override.aes = list(alpha = 1, size = 2))) +  
  scale_x_continuous(limits = c(0.9871, 1.001)) +
  geom_smooth(method = 'lm') +
  theme_dark() +
  ggtitle('Quality by alcohol and Density')

```

### Quality by Alcohol and Volatile.Acidity

```{r echo=FALSE, message=FALSE, warning=FALSE, Quality_by_Alcohol_and_Volatile.Acidity_Multivariate_Plots}
ggplot(data = wqw.noX, aes(x = volatile.acidity, y = alcohol)) +
  geom_point(aes(color = quality), alpha = 0.5, size = 2) +
  scale_color_brewer(type = 'qual',
    guide = guide_legend(title = 'Quality', reverse = T,
    override.aes = list(alpha = 1, size = 2))) +  
  scale_x_continuous(limits = c(0, 0.9)) +
  geom_smooth(method = 'lm') +
  theme_dark() +
  ggtitle('Quality by Alcohol and Volatile.Acidity')

```

### Quality by Alcohol and Chlorides

```{r echo=FALSE, message=FALSE, warning=FALSE, Quality_by_Alcohol_and_Chlorides_Multivariate_Plots}
ggplot(data = wqw.noX, aes(x = chlorides, y = alcohol)) +
  geom_point(aes(color = quality), alpha = 0.5, size = 2) +
  scale_color_brewer(type = 'qual',
    guide = guide_legend(title = 'Quality', reverse = T,
    override.aes = list(alpha = 1, size = 2))) +
  scale_x_continuous(limits = c(0.02, 0.08)) +
  geom_smooth(method = 'lm') +
  theme_dark() +
  ggtitle('Quality by Alcohol and Chlorides')

```

### Quality by Alcohol and Total.sulfur.dioxide

```{r echo=FALSE, message=FALSE, warning=FALSE, Quality_by_Alcohol_and_Total.sulfur.dioxide_Multivariate_Plots}
ggplot(data = wqw.noX, aes(x = total.sulfur.dioxide, y = alcohol)) +
  geom_point(aes(color = quality), alpha = 0.5, size = 2) +
  scale_color_brewer(type = 'qual',
    guide = guide_legend(title = 'Quality', reverse = T,
    override.aes = list(alpha = 1, size = 2))) +
  scale_x_continuous(limits = c(0, 250)) +
  geom_smooth(method = 'lm') +
  theme_dark() +
  ggtitle('Quality by Alcohol and Total.sulfur.dioxide')

```

与双变量分析中猜测一样，在密度增加变大时，酒精含量减少，酒的质量也降低。
酒的质量和酒精含量是很强的正相关性，质量较好的酒大部分的酒精含量高于10.
与酒精含量呈负相关的密度，挥发性酸，氯化物和总二氧化硫，与质量也呈负相关性，
随着这些成分的增加，酒的质量在下降。

### Quality versus Alcohol by Density.bucket

```{r echo=FALSE, Quality_versus_Alcohol_by_Density.bucket_Multivariate_Plots}
wqw$density.bucket <- cut(wqw$density, c(0.9, 0.994, 1.04))

summary(wqw$density)

ggplot(data = wqw, aes(x = alcohol, y = quality)) +
  geom_point(aes(color = density.bucket), alpha = 0.5, size = 2,
             position = position_jitter()) +
  geom_smooth(method = 'lm') +
  theme_dark() +
  ggtitle('Quality versus Alcohol by Density.bucket')
```

再次呈现出酒的质量随着酒精含量的增加而提升，密度在0.9~0.994区间的酒呈现出
酒精含量更高，质量更好的分布趋势。


### Quality versus Density by Alcohol.bucket

```{r echo=FALSE, message=FALSE, warning=FALSE, Quality_versus_Density_by_Alcohol.bucket_Multivariate_Plots}
wqw$alcohol.bucket <- cut(wqw$alcohol, c(1, 9, 11, 15))

summary(wqw$alcohol)

ggplot(data = wqw, aes(x = density, y = quality)) +
  geom_point(aes(color = alcohol.bucket), alpha = 0.5, size = 2,
             position = position_jitter()) +
  scale_x_continuous(limits = c(0.9871, 1.001)) +
  geom_smooth(method = 'lm') +
  theme_dark() +
  ggtitle('Quality versus Density by Alcohol.bucket')
```

相同的结论，酒的质量随着密度的增加而降低，低酒精含量的酒分布在高密度的区域，
这一区域酒的质量偏低，酒精含量更高的酒分布在低密度的区域，低密度区域的酒质量更好。

### Quality * Density versus quality.bucket

```{r echo=FALSE, message=FALSE, warning=FALSE, Quality_Density_versus_quality.bucket_Multivariate_Plots}
wqw$quality.bucket <- cut(wqw$quality, c(1, 5, 6, 10))

summary(wqw$quality)

table(wqw$quality.bucket)

ggplot(data = wqw, aes(x = quality.bucket, y = alcohol * density)) +
  geom_boxplot(aes(fill=quality.bucket, color = I('blue'))) +
  stat_summary(fun.y = mean, geom = 'point', shape = 4, color = "red") +
  ggtitle('Quality * Density versus quality.bucket')

by(wqw$alcohol * wqw$density, wqw$quality.bucket, summary)

```

酒精在每个密度单位上的含量在酒质量的低中高分组上，分布平均，整体呈上升趋势。


# 多变量分析

###  探讨你在这部分探究中观察到的一些关系。通过观察感兴趣的特性，是否存在相互促进的特性？
与双变量分析中猜测一样，在密度增加变大时，酒精含量减少，酒的质量也降低。
酒的质量和酒精含量是很强的正相关性，质量较好的酒大部分的酒精含量高于10.
与酒精含量呈负相关的密度，挥发性酸，氯化物和总二氧化硫，与质量也呈负相关性，
随着这些成分的增加，酒的质量在下降。

### 这些特性之间是否存在有趣或惊人的联系呢？
相同的结论，酒的质量随着密度的增加而降低，低酒精含量的酒分布在高密度的区域，
这一区域酒的质量偏低，酒精含量更高的酒分布在低密度的区域，低密度区域的酒质量更好。

### 选项：你是否创建过数据集的任何模型？讨论你模型的优缺点。

------

# 定稿图与总结

### 绘图一
```{r echo=FALSE, Plot_One}
qplot(x = quality, ylab = "count",binwidth = 0.5, data = wqw,
      color = I('black'), fill = I('#099DD9')) +
  scale_x_continuous(breaks = seq(0, 10, 1)) +
  ggtitle('Histogram of Count by Quality')
```

### 描述一
葡萄酒质量评为0（非常差）到10（非常优秀），质量属性数据呈现正态分布，
大部分酒的质量在5分到7分之间，这批被测试的酒大部分在中等质量水平。


### 绘图二
```{r echo=FALSE, Plot_Two}
ggplot(data = wqw.noX, aes(x = quality, y = alcohol)) +
  geom_boxplot(aes(fill=quality, color = I('blue'))) +
  stat_summary(fun.y = mean, geom = 'point', shape = 4, color = "red") +
  geom_line(data = wqw.noX.by_quality, aes(quality, mean_alcohol),
            size = 1, color = 'red', linetype='dotted') +
  ylab("Alcolhol (%volume)") +
  ggtitle('Boxplot of Alcohol by Quality')
```

### 描述二
alcohol和quality之间有较强的正相关性，在quality（3~5）时，alcohol的平均含量有所下降，
之后是跟随alcohol升高quality也升高。质量较好的酒大部分分布在酒精含量较高的部分。
它们的相关系数是0.44.


### 绘图三
```{r echo=FALSE, Plot_Three}
ggplot(data = wqw, aes(x = alcohol, y = quality)) +
  geom_point(aes(color = density.bucket), alpha = 0.5, size = 2,
             position = position_jitter()) +
  scale_color_brewer(type = 'qual',
    guide = guide_legend(title = 'Density.bucket(g/cm^3)', reverse = T,
    override.aes = list(alpha = 1, size = 2)))+
  geom_smooth(method = 'lm') +
  theme_dark() +
  xlab("Alcolhol (%volume)") +
  ggtitle('Quality versus Alcohol by Density.bucket')
```

### 描述三
再次呈现出酒的质量随着酒精含量的增加而提升，密度在0.9~0.994区间的酒呈现出
酒精含量更高，质量更好的分布趋势。


------

# 反思
白葡萄酒数据包含4898条观察记录和12个属性特征，有11个属性特征属于客观测试所得（
包括物理和化学测量方法），有1个质量属性是基于传感数据所得（通过葡萄酒专家至少
进行3次评估的中位数），每位专家都对葡萄酒质量进行评分在0（非常糟糕）和10
（非常优秀）之间。

我对每个输入属性都进行了单变量绘图分析，大部分属性数据分布呈正太分布。
残糖分布右边有长尾数据，对X轴进行对数转换，转换后呈双峰分布。

双变量分析中，我对相关系数较强的属性都做了绘图分析。
葡萄酒的质量quality和酒精度alcohol有很强的正相关性，质量quality与密度dencity有
较强的负相关性，而酒精alcohol和密度dencity有更强的负相关。由于酒的密度取决于
酒精的百分比和糖含量，密度越大酒精含量越小，酒的质量越差。